【裁判字號】    97,訴,4689
【裁判日期】    971127
【裁判案由】    毒品危害防制條例
【裁判全文】
臺灣板橋地方法院刑事判決              97年度訴字第4689號
公  訴  人  臺灣板橋地方法院檢察署檢察官
被      告  甲○○
                    （現另案於臺灣宜蘭監獄執行）
上列被告因違反毒品危害防制條例案件，經檢察官提起公訴（97
年度毒偵字第7264號），本院判決如下：
    主  文
甲○○施用第一級毒品，累犯，處有期徒刑拾月；扣案之第一級
毒品海洛因參包（合計驗餘淨重零點壹玖壹柒公克）沒收銷燬之
。又施用第二級毒品，累犯，處有期徒刑陸月。應執行有期徒刑
壹年貳月；扣案之第一級毒品海洛因參包（合計驗餘淨重零點壹
玖壹柒公克）沒收銷燬之。
    事  實
一、甲○○前因施用毒品案件，經裁定送強制戒治，於民國九十
    二年五月十一日執行強制戒治完畢，此次施用毒品犯行並經
    檢察官提起公訴，經本院以九十一年度訴字第一八五七號判
    決判處有期徒刑十月確定，並與其所犯賭博案件所宣告之有
    期徒刑六月接續執行，於九十三年十一月二十四日縮短刑期
    執行完畢。嗣於九十四年至九十六年間又迭犯施用第一級、
    第二級毒品罪，經臺灣高等法院臺南分院及本院分別判處罪
    刑確定在案（現正在監執行，此部分不構成累犯）。詎猶不
    知悔改，基於施用第二級毒品甲基安非他命之犯意，於九十
    七年八月二十二日某時，在臺北縣三重市○○路四十一巷十
    三號二樓二０五室住處，以燒烤吸食其煙霧之方式，施用甲
    基安非他命一次。其另基於施用第一級毒品海洛因之犯意，
    於九十七年八月二十三日下午五時許，在相同處所，以將海
    洛因捲入香菸之方式施用海洛因一次。嗣於九十七年八月二
    十三日晚間七時三十分許，因另案遭通緝，為警於上址查獲
    ，並扣得甲○○所有之海洛因三包（合計淨重零點二０七公
    克，合計驗餘淨重零點一九一七公克）。
二、案經臺北縣政府警察局海山分局移送臺灣板橋地方法院檢察
    署檢察官偵查起訴。本院於準備程序進行中，被告甲○○就
    被訴事實為有罪之陳述，經告知簡式審判程序之旨，並聽取
    公訴人、被告之意見後，本院合議庭裁定由受命法官獨任進
    行簡式審判程序。
    理  由
一、上揭犯罪事實，業據被告於本院準備程序、審理時均自白不
    諱，其於九十七年八月二十三日為警查獲後採集之尿液檢體
    ，經送臺灣檢驗科技股份有限公司以酵素免疫分析法初驗、
    氣相層析質譜儀法複驗之結果，確呈嗎啡、甲基安非他命陽
    性反應，有該公司九十七年九月十二日濫用藥物檢驗報告一
    份、姓名及代碼對照表一紙在卷可稽（見偵查卷第二十五頁
    、第五十四頁）。又警方於上開期日扣得之粉末共三包，經
    送驗結果，均為海洛因，合計淨重零點二０七公克，合計驗
    餘淨重零點一九一七公克之事實，另有交通部民用航空局航
    空醫務中心航藥鑑字第０９７４７８９號毒品鑑定書一份在
    卷可憑（見偵查卷第第五十四之一頁），復有扣案物品照片
    四張附卷供參（見偵查卷第三十一頁、第三十二頁），足認
    被告之自白確與事實相符。再者，被告前因施用毒品案件，
    經裁定送強制戒治，於九十二年五月十一日執行強制戒治完
    畢，嗣於九十四年至九十六年間又迭犯施用第一級、第二級
    毒品罪，經臺灣高等法院臺南分院及本院分別判處罪刑確定
    乙節，有臺灣高等法院被告前案紀錄表一份在卷可考，被告
    既曾於強制戒治執行完畢後「五年內再犯」施用毒品罪，則
    此次施用第一級、第二級毒品犯行，已非毒品危防制條第二
    十條第三項所稱「五年後再犯」之情形，依法即應由檢察官
    逕行追訴（最高法院九十五年度臺非字第五九號判決參考）
    。從而本件事證明確，被告犯行堪予認定。
二、核被告所為，係犯毒品危害防制條例第十條第一項之施用第
    一級毒品罪，及同條第二項之施用第二級毒品罪。被告為施
    用而持有海洛因、甲基安非他命之低度行為，分別為施用之
    高度行為所吸收，均不另論罪。被告前因施用毒品案件，經
    本院以九十一年度訴字第一八五七號判決判處有期徒刑十月
    確定，並與其所犯賭博案件所宣告之有期徒刑六月接續執行
    ，於九十三年十一月二十四日縮短刑期執行完畢之事實，有
    臺灣高等法院被告前案紀錄表一份在卷可考，其受有期徒刑
    之執行完畢，五年內故意再犯本件有期徒刑以上之二罪，為
    累犯，應依法加重其刑。所犯上開二罪，犯意各別，行為互
    殊，應分論併罰。被告於本院審理時，已供陳其施用海洛因
    、甲基安非他命之地點，均在當時居所即臺北縣三重市○○
    路四十一巷十三號二樓二０五室等語明確，起訴書就此部分
    誤載為「臺北縣三重市○○路○段三百八十之二號十二樓」
    云云，稍有未恰，應予更正。爰審酌被告素行非端，前已多
    次因施用毒品經法院論罪科刑，竟猶不知遠離毒害，顯然漠
    視法令之禁制，惟坦承犯行之犯後態度，暨其犯罪之動機、
    目的、所生危害等一切情狀，分別量處如主文所示之刑，並
    定其應執行刑。扣案之海洛因三包，其中合計驗餘淨重零點
    一九一七公克之海洛因，屬第一級毒品，應依毒品危害防制
    條例第十八條第一項前段之規定諭知沒收銷燬之；至於裝盛
    上開毒品之外包裝袋，因鑑驗毒品之標準作業流程，毒品秤
    重主要以傾倒方式，必要時輔以刮杓刮取，儘可能將原送驗
    包裝物內毒品與包裝物分離後個別秤重，所得之毒品重量登
    載為「淨重」，包裝物重量則登載為「空包裝重」，然依上
    述二種方式分離，原送驗包裝物內均仍會有微量毒品成分殘
    留，此為本院歷來辦理毒品案件職務上所知悉，並有法務部
    調查局九十四年四月十二日調科壹字第０九四００一一四七
    四０號函一紙附卷可憑，上開外包裝袋既分別含有微量海洛
    因成分無法析離，爰併依前揭規定宣告沒收銷燬之。
三、如不服本判決，得自收受送達之日起十日內，向本院提出上
    訴。
據上論斷，應依刑事訴訟法第二百七十三條之一第一項、第二百
九十九條第一項前段，毒品危害防制條例第十條第一項、第二項
、第十八條第一項前段，刑法第十一條前段、第四十七條第一項
、第五十一條第五款，判決如主文。
本案經檢察官林珮菁到庭執行職務。
中    華    民    國    97    年    11    月    27    日
                  刑事第四庭  法  官  劉元斐
上列正本證明與原本無異。
如不服本判決，應於判決送達後10日內敘明上訴理由，向本院提
出上訴狀 (應附繕本) ，上訴於臺灣高等法院。其未敘述上訴理
由者，應於上訴期間屆滿後20日內向本院補提理由書「切勿逕送
上級法院」。
                              書記官  張懿端
中    華    民    國    97    年    11    月    30    日
附錄本案論罪科刑所引法條
毒品危害防制條例第十條：
施用第一級毒品者，處六月以上五年以下有期徒刑。
施用第二級毒品者，處三年以下有期徒刑。


司法院資訊處製作；財團法人民間司法改革基金會備份。
